# 企业土地被收储的会计处理

提问人：Jings 时间：2022-11-17 10:21:54
请教陈版，企业土地被收储，收储后企业就注销了，这种情况下是直接按处置资产做会计处理，还需要考虑企业会计准则解释第 3 号的政策性搬迁问题吗？

回答人：chenyiwei
直接按资产处置即可。目前对于以被收储资产公允价值为基础确定补偿金额的收储、征收交易，均按资产处置处理，而不是政府补助。